# 垃圾处理企业会计处理问题

提问人：zhushengzuo 时间：2021-03-05 08:05:04
陈版主好，有一问题向您请教：
一垃圾处理厂，从帮助企业处理生活垃圾、工业危废，收取费用，将收来的生活来及、工业危废交第三方进行焚烧处理。目前遇到的问题时生活垃圾、工业危废收取的费用在不停的发生，而交第三方进行焚烧则是偶尔进行，也就是说收入在日常不停的发生，而成本的发生时间具有不确定性，如此收入成本难以匹配，针对该问题有两种处理办法：
（ 1 ）在收到处理费时，计入递延收益，待将相关垃圾交第三方进行焚烧处理时再结转收入，同时确认成本；
（ 2 ）在收到处理费时即确认收入，同时预估交第三方处理时发生的成本，暂估计入成本。
对于上述两种处理方法请教陈版主那种更合适，或者还有没有别的更合理的处理方式，有没有准则依据，还望陈版主能够解答，谢谢！

回答人：chenyiwei
应采用你的方法 1 。履约义务就是提供危废处理服务（假设本企业是主要责任人，下同），在收到危废时，服务尚未提供，故不能确认收入。